【裁判字號】    97,重訴,81
【裁判日期】    970502
【裁判案由】    清償債務
【裁判全文】
臺灣桃園地方法院民事判決              97年度重訴字第81號
原      告    臺灣中小企業銀行股份有限公司
法定代理人    戊○○
訴訟代理人    甲○○
被      告    有惠實業股份有限公司
兼法定代理人  丁○○
被      告    乙○○
兼 上 一人
訴訟代理人    丙○○
上列當事人間請求清償債務事件，於民國97年4 月25日言詞辯論
終結，本院判決如下
    主      文
被告應連帶給付原告新臺幣佰肆拾萬元及如附表編號1 所示之
利息、違約金。
被告應連帶給付原告新臺幣捌拾捌萬元及如附表編號2 所示之利
息、違約金。
被告應連帶給付原告新臺幣壹佰肆拾肆萬肆仟肆佰肆拾元及如附
表編號3 所示之利息、違約金。
被告應連帶給付原告新臺幣玖拾肆萬壹仟捌佰元及如附表編號4
所示之利息、違約金。
訴訟費用新臺幣陸萬柒仟零拾元由被告連帶負擔。
本判決得假執行。
    事實及理由
一、原告主張：被告有惠實業股份有限公司（下稱有惠實業公司
    ）邀同其餘被告為連帶保證人，(一)於民國94年8 月30日向原
    告借款新臺幣（下同）6,000,000 元，約定借款期間至99年
    8 月30日止，利息按原告基準利率加年息0.74% 計算（現為
    4.92%） 。(二)於94年9 月13日向原告借款2,900,000 元，約
    定借款期間至97年9 月13日止，利息按原告基準利率加年息
    2.84% 計算（現為7.02%） 。(三)於96年1 月2 日向原告借款
    2,000,000 元，約定借款期間至99年1 月2 日止，利息按原
    告基準利率加年息1.6%計算（現為5.78%） 。(四)於96年8 月
    23日向原告借款1,000,000 元，約定借款期間至99年8 月23
    日止，利息按原告基準利率加年息1.55% 計算（現為5.73%
    ）。以上各筆借款依年金法按月攤還本息，如有1 期不履行
    ，全部債務視為到期，除按約定利率支付遲延利息外，逾期
    清償在6 個月以內者，按約定利率10% ，超過6 個月者，超
    過部分按約定利率20% 加付違約金。詎被告有惠實業公司自
    96年10月30日起未依約繳付上開(一)(二)借款本息，自96年11月
    2 日起未依約繳付上開(三)借款本息，自96年10月23日起未依
    約繳付上開(四)借款本息，依約全部債務視為到期，積欠如主
    文第1 、2 、3 、4 項所示借款本金、利息及違約金，屢經
    原告催討未果，爰依消費借貸及連帶保證契約提起本件訴訟
    ，並為訴之聲明如主文所示等語。
二、被告聲明：認諾原告之請求等語。
三、原告主張之事實業據其提出借據影本、原告基準利率歷史資
    料表、繳款明細表影本及授信約定書影本等件為證，核與所
    述情節相符。被告認諾原告之請求，應本於其之認諾為其敗
    訴之判決，並依民事訴訟法第389 條第1 項第1 款規定職權
    宣告假執行。
四、據上論結，本件原告之訴為有理由，依民事訴訟法第384 條
    、第389 條第1 項第1 款、第85條第2 項、第87條第1 項，
    判決如主文。
中    華    民    國    97    年    5     月    2     日
                  民事第三庭    法  官  熊祥雲
以上正本係照原本作成
如對本判決上訴，須於判決送達後20日內向本院提出上訴狀
中    華    民    國    97    年    5     月    2     日
                                書記官  陳鳳怡


司法院資訊處製作；財團法人民間司法改革基金會備份。
